【裁判字號】    99,訴,1781
【裁判日期】    991022
【裁判案由】    毒品危害防制條例
【裁判全文】
臺灣板橋地方法院刑事判決              99年度訴字第1781號
公  訴  人  臺灣板橋地方法院檢察署檢察官
被      告  甲○○
上列被告因違反毒品危害防制條例案件，經檢察官提起公訴（99
年度毒偵字第4091號），經本院合議庭裁定改行簡式審判程序，
判決如下：
    主  文
甲○○施用第一級毒品，累犯，處有期徒刑捌月。
    事  實
一、甲○○前因施用毒品，經本院於民國96年9 月17日以96年度
    毒聲字第1965號刑事裁定送勒戒處所觀察、勒戒後，認有繼
    續施用毒品之傾向，再經本院於96年12月12日以96年度毒聲
    字第2757號裁定令入戒治處所施以強制戒治，於97年9 月15
    日認無繼續強制戒治之必要執行完畢而釋放，並由臺灣板橋
    地方法院檢察署檢察官以97年度戒毒偵字第566 號為不起訴
    處分確定。復因施用第一級毒品毒品案件，經本院於98年3
    月27日以98年度訴字第107 號判處有期徒刑6 月，於同年4
    月20日確定，於98年5 月27日易科罰金執行完畢。詎仍不知
    警惕，於上開強制戒治執行完畢釋放後5 年內，另基於施用
    第一級毒品之犯意，於99年3 月30日某時許，在臺北縣中和
    市○○路710 號3 樓之1 居處內，以針筒注射之方式，施用
    第一級毒品海洛因1 次。嗣於99年3 月31日，因另案遭通緝
    為警查獲，經警採其尿液送驗結果，呈嗎啡陽性反應，始查
    悉上情。
二、案經臺北市政府警察局中山分局移送臺灣板橋地方法院檢察
    署檢察官偵查起訴。
    理  由
一、本件被告甲○○所犯均係死刑、無期徒刑、最輕本刑為三年
    以上有期徒刑以外之罪，其於準備程序中就被訴事實為有罪
    之陳述，經本院告知簡式審判程序之旨，並聽取公訴人、被
    告之意見後，經本院合議庭依刑事訴訟法第273 條之1 第1
    項規定裁定由受命法官獨任進行簡式審判程序，合先敘明。
二、認定犯罪事實所憑證據及理由
（一）上揭施用第一級毒品犯行之事實，業據被告甲○○於本院
      審理時坦承不諱（本院99年10月8 日準備程序筆錄第2 頁
      、同日簡式審判筆錄第2、3 頁）。
（二）被告於99年3 月31日為警查獲後，予以採集其尿液檢體（
      代碼編號為040914），經送臺灣尖端先進生技醫藥股份有
      限公司以酵素免疫分析法初步檢驗，再以氣相層析／質譜
      儀法確認檢驗後，確呈嗎啡陽性反應一節，有臺北市政府
      警察局偵辦毒品案件尿液檢體委驗單、臺灣尖端先進生技
      醫藥股份有限公司濫用藥物檢驗報告（報告日期：99年4
      月14日）各1 份在卷可稽【見99年度毒偵字第4091號偵查
      卷（下稱偵卷）第8 、9 頁】。
（三）按「尿液毒品檢驗…若能使用先進之氣相層析質譜儀分析
      法確認，則可完全排除偽陽性之干擾，為目前最具公信力
      的檢驗方法。」等語，有法務部調查局第六處87年9 月29
      日（87）發技（一）字第87074574號函附卷為憑，足見前
      揭臺灣尖端先進生技醫藥股份有限公司所使用之檢驗方法
      已可完全排除毒品偽陽性之干擾，其檢驗結果堪以採信；
      而「海洛因經注射入人體後，約百分之20於24小時內自尿
      中排出，一般而言，尿液中能否驗出嗎啡陽性反應，與其
      投與量、投與途徑、採尿時間、個人體質及檢驗方法之靈
      敏度有關，國外曾有文獻報導注射6 毫克之海洛因鹽酸鹽
      ，其代謝物嗎啡之平均可檢出時限約為26小時」等情，此
      有行政院衛生署藥物食品檢驗局（81）藥檢壹字第811488
      5 號函1 紙附卷可憑。
（四）綜上所述，被告之尿液經以氣相層析質譜儀分析法檢驗，
      既呈嗎啡陽性反應，佐以上函示，顯見被告於本院審理時
      所坦承其於上揭事實欄所述之時、地及施用方式，施用海
      洛因一節，應與事實相符而值採信。
（五）查被告甲○○前因施用毒品，經本院於96年9 月17日以96
      年度毒聲字第1965號刑事裁定送勒戒處所觀察、勒戒後，
      認有繼續施用毒品之傾向，再經本院於96年12月12日以96
      年度毒聲字第2757號裁定令入戒治處所施以強制戒治，於
      97年9 月15日認無繼續強制戒治之必要執行完畢而釋放，
      並由臺灣板橋地方法院檢察署檢察官以97年度戒毒偵字第
      566 號為不起訴處分確定等情，有臺灣高等法院被告前案
      紀錄表在卷可按，是被告於上揭強制戒治執行完畢釋放後
      5 年內，再犯本件施用毒品之犯行，已不屬毒品危害防制
      條例第20條規定之「初犯」或「5 年後再犯」情形，應依
      同條例第10條處罰（最高法院97年第5 次刑事庭會議決議
      意旨參照）。綜上所述，本案事證明確，被告犯行洵堪認
      定，應予依法論科。
三、論罪科刑
（一）罪名：查海洛因屬毒品危害防制條例第2 條第2 項第1 款
      所規定之第一級毒品；核被告於上揭時、地施用海洛因之
      行為，係犯毒品危害防制條例第10條第1 項施用第一級毒
      品罪。
（二）吸收關係：被告上揭為施用而於施用前持有第一級毒品之
      低度行為，為施用第一級毒品之高度行為所吸收，不另論
      罪。
（三）累犯：查被告有如事實欄一所述之前案刑事犯罪執行紀錄
      ，有臺灣高等法院被告前案紀錄表1 份附卷可稽，其於上
      開有期徒刑執行完畢後5 年內，故意再犯本件有期徒刑以
      上之罪，應依刑法第47條第1 項之規定，論以累犯，並加
      重其刑。
（四）量刑：爰審酌被告之素行、犯罪之動機、施用毒品戕害自
      身健康、犯罪所生之危害及犯罪後坦承犯行、態度尚可等
      一切情狀，量處如主文所示之刑，以示懲儆。
四、公訴人於本院99年10月8 日準備程序當庭更正原起訴書所載
    被告施用毒品之時間如同事實欄一項下所載，並此敘明。
據上論斷，應依刑事訴訟法第273 條之1 第1 項、第299 條第1
項前段，毒品危害防制條例第10條第1 項，刑法第11條、第47條
第1 項，判決如主文。
本案經檢察官潘韋廷到庭執行職務。
中    華    民    國    99    年    10    月    22    日
                  刑事第二十一庭    法  官  方鴻愷
以上正本證明與原本無異。
如不服本判決應於收受判決後10日內向本院提出上訴書狀，並應
敘述具體理由。其未敘述上訴理由者，應於上訴期間屆滿後20日
內向本院補提理由書（均須按他造當事人之人數附繕本）「切勿
逕送上級法院」。
                                    書記官  江怡萱
中    華    民    國    99    年    10    月    26    日
附錄本案論罪科刑法條全文：
毒品危害防制條例第10條
施用第一級毒品者，處6 月以上5 年以下有期徒刑。
施用第二級毒品者，處3 年以下有期徒刑。

司法院資訊處製作；財團法人民間司法改革基金會備份。
